【裁判字號】    99,台上,615
【裁判日期】    990128
【裁判案由】    違反槍砲彈藥刀械管制條例
【裁判全文】
最高法院刑事判決              九十九年度台上字第六一五號
上  訴  人  甲○○
上列上訴人因違反槍砲彈藥刀械管制條例案件，不服台灣高等法
院高雄分院中華民國九十八年十月二十九日第二審判決（九十八
年度上訴字第一四０九號，起訴案號：台灣高雄地方法院檢察署
九十八年度偵字第九一二三號），提起上訴，本院判決如下：
    主  文
上訴駁回。
    理  由
按刑事訴訟法第三百七十七條規定：上訴於第三審法院，非以判
決違背法令為理由不得為之；是提起第三審上訴，應以原判決違
背法令為理由，係屬法定要件；如果上訴理由書狀並未依據卷內
訴訟資料具體指摘原判決不適用何種法則或如何適用不當，或所
指摘原判決違法情事顯與法律規定得為第三審上訴理由之違法情
形不相適合時，均應認其上訴為違背法律上之程式，予以駁回。
又按不服地方法院之第一審判決而上訴者，應向管轄第二審之高
等法院為之；而第二審上訴書狀應敘述具體理由，第二審法院認
為上訴書狀未敘述理由者，應以判決駁回之，並得不經言詞辯論
為之，刑事訴訟法第三百六十一條第一項、第二項、第三百六十
七條前段、第三百七十二條前段分別定有明文。本件原判決以上
訴人甲○○就第一審判決論處其未經許可寄藏手槍罪刑（累犯，
處有期徒刑年，併科罰金新台幣拾萬元），上訴人提起第二審
上訴，其上訴狀未敘述具體理由，因認其上訴違背法定要件，乃
不經言詞辯論，逕以判決駁回上訴人之第二審上訴。從形式上觀
察，原判決並無違背法令之情形。上訴人之上訴意旨略稱：(一)上
訴人係自首並供出槍枝來源，第一審判處有期徒刑三年，併科罰
金新台幣十萬元，量刑顯然過重，違反比例原則，上訴人不服提
起第二審上訴，原審竟未經審判程序，逕行判決駁回其第二審之
上訴，致上訴人喪失陳述上訴要旨、辯明犯罪嫌疑及陳述有利於
己事實之機會，致無從適當行使訴訟之防衛權及辯護權，顯屬違
法。(二)科刑判決須先認定犯罪事實，然後於理由內敘明其所憑之
證據，方屬適法。原判決僅於理由欄五敘明認定上訴人有犯罪之
證據，未見有犯罪事實之記載，其判決當然違法等語。
惟查：原判決已詳為說明上訴人就第一審判決論處其未經許可，
寄藏手槍罪刑之第二審上訴係未敘述具體之理由，其第二審之上
訴為不合法律上之程式，乃不經言詞辯論，逕以判決駁回上訴人
之第二審上訴。經核與上開刑事訴訟法第三百六十一條第一項、
第二項、第三百六十七條前段、第三百七十二條前段規定並無不
合，原審因而未傳喚上訴人到庭審理，要無違背法令。又原判決
於理由欄五係就第一審判決認定之犯罪事實、所憑之證據及其理
由詳為說明並無上訴人第二審上訴理由狀所指之量刑違反比例原
則之違法，上訴人之第二審上訴係未敘述具體理由，其第二審之
上訴為不合法；是原判決並非科刑之判決，其未先認定犯罪事實
，再敘明其所憑之證據及認定之理由，於法並無不合。上訴意旨
(一)(二)係徒憑己見，漫事指摘原判決違法，俱非適法之上訴理由。
應認上訴人之上訴違背法律上之程式，予以駁回。
據上論結，應依刑事訴訟法第三百九十五條前段，判決如主文。
中    華    民    國  九十九  年    一    月  二十八  日
                      最高法院刑事第七庭
                          審判長法官  林  永  茂
                                法官  蘇  振  堂
                                法官  蕭  仰  歸
                                法官  林  立  華
                                法官  蔡  彩  貞
本件正本證明與原本無異
                                      書  記  官
中    華    民    國  九十九  年    二    月    四    日
                                                      K

司法院資訊處製作；財團法人民間司法改革基金會備份。
